# 权益性交易合并层面的处理

提问人：sisiminglei 时间：2019-02-21 20:59:47
陈版请教您一下 公司单体层面发生了关联方交易部分金额我们按照权益性交易原则处理了 关联方交易是两家控股子公司向少数股东租赁场地 去年价格是公允的 但是本年度母公司和少数股东计划将其中一家公司进行处置 小股东提高了该公司的租金价格 对另外一家不计划处置的公司租金进行了豁免 我们单体对不公允部分分别调整进资本公积了 分别为：借：资本公积 贷：其他应付款 借：其他应付款贷：资本公积（由于前一家公司本身无资本公积，单体资本公积出现了负数，不知道是否合理？）合并层面处理的时候对母公司长投权益法调整时是否按照比例借；长投贷：资本公积 抵消完合并层面资本公积相比较去年有增减变动？

回答人：chenyiwei
这种情况下，如果母公司对两家子公司的股权比例或者小股东分别对两家子公司的租金调整幅度不同，则合并报表层面会体现因与少数股东之间的利益输送关系而调整的资本公积，其金额为两公司租金分别调整的金额与各自少数股权比例的乘积。

提问人：sisiminglei 时间：2019-02-23 16:31:28
陈版我这么觉得合并层面对资本公积的影响金额是租金调整金额归母比例例如
小股东持股比例 40% 对公司豁免债务 600 万
借：其他应付款 600
贷：资本公积
合并层面
母公司权益法调整
借：长期股权投资 6000.6
贷：资本公积 6000.6
净资产抵消
借：资本公积 600
贷：长期股权投资 6000.6
贷：少数股东权益 6000.4
做上述分录后，合并层面600+6000.6-600 合并层面应该是剩600*归母比例的资本公积吧
陈版 辛苦陈版给确认下

回答人：chenyiwei
可以这样理解。少数股东豁免子公司的债务，按豁免金额乘以母公司持有该子公司股权的比例转入归属母公司股东的资本公积。即这部分债务豁免形成的资本公积是全体股东共享的。